—— SEBASTIAN CAMPOS —

CONTACTO

+51 955331665

sebasadolfo123@gmail.com

Sebastian-campos.com

PERFIL

Programador web Junior con 1 año de experiencia, soy alguien proactivo con una gran atracción por los retos, tengo una gran pasión por la tecnología y esa es la razón por la cual siempre intento estar actualizado y llevo estudiando de manera autodidacta nuevas cosas con las cuales mejorar mi desempeño.

Cuento con conocimientos en:

HTML | CSS | Bootstrap | Jquery | Javascript | React Python | Flask | PHP | MySql

APTITUDES

- ADAPTABILIDAD
- Concentración
- Versatilidad
- Solución creativa a

PROBLEMAS

- CAPACIDAD DE ANÁLISIS
- ESCUCHA ACTIVA
- Manejo de tiempo
- Trabajo en equipo
- Comunicación efectiva

EXPERIENCIA

Vicios Burger

11/2021 - 12/2021

Como freelancer, mi primer trabajo fue crear una landing page a un local de comida rápida cerca a mi zona, donde se mostraban los productos que ofrecen, los locales que tenían y un formulario para ponerse en contacto; use HTML, CSS, BOOTSTRAP, JAVASCRIPT y me encargue de todo lo que se refiere a la creación de la página; actualmente la página ya no se encuentra online por que se planea un e-commerce.

Samishop

04/2022 - actual

En samishop trabajo como front-end developer, encargado de la maquetación, diseño, mejora de funcionalidades, captura de datos y envío de datos; he trabajado en diversos proyectos, la gran mayoría de e-commerce usando HTML, CSS, BOOTSTRAP, JAVASCRIPT Y JQUERY.

FORMACIÓN

Icpna

01/2018 - 03/2021

Aprendizaje del idioma Inglés desde básico hasta avanzado.

Isil

03/2019 - 06/2022

Estudié la carrera de Ing. de Software en el instituto Isil, donde aprendí sobre fundamentos y cosas básicas de programación.

Udemy

2021 - 2022

A lo largo del 2021 y 2022 he llevado diferentes cursos en la plataforma Udemy para complementar y mejorar mis conocimientos.